【裁判字號】    89,上易,1639
【裁判日期】    891114
【裁判案由】    傷害
【裁判全文】
臺灣高等法院高雄分院刑事判決                  八十九年度上易字第一六三九號
    上  訴  人
    即  被  告  甲○○
右上訴人因傷害案件，不服臺灣高雄地方法院八十九年度易字第二九○○號，中華民
國八十九年八月十九日第一審判決（起訴案號：臺灣高雄地方法院檢察署八十九年度
偵字第四○六六號）提起上訴，本院判決如左：
    主  文
上訴駁回。
甲○○緩刑貳年。
    事  實
一、甲○○與乙○○原係男女朋友關係，於民國八十八年十一月八日凌晨二時許，在
    高雄縣大寮鄉商協新村一○○之一號甲○○住處，因乙○○質問甲○○為何晚歸
    ，二人因而發生爭執拉扯，甲○○竟基於傷害之犯意，出手用力推開乙○○，致
    乙○○撞及地上之電風扇，而摔倒在地，並受有上唇撕裂傷（三公分）、右眼角
    撕裂傷、兩肘外傷等傷害。
二、案經乙○○訴請臺灣高雄地方法院檢察署檢察官偵查起訴。
    理  由
一、訊之上訴人即被告甲○○固坦承有於右揭時地與告訴人乙○○發生爭執，進而發
    生拉扯，且告訴人有因此摔倒等事實，惟矢口否認有何傷害犯行，辯稱：當日係
    乙○○喝醉酒前來，且不聽伊之勸說回家，而伊本欲就寢，亦遭乙○○拉起，二
    人遂發生爭執，於拉扯中，乙○○確有摔倒，但乙○○嗣後要返家時，還有從樓
    梯上自行摔下受傷，非伊推倒所致云云。然查：被告如何於右揭時地因爭執進而
    用力推開告訴人乙○○倒地撞傷之事實，迭據告訴人乙○○於偵審中指訴不移（
    見偵查卷第十四頁反面、原審八十九年七月二十日、八十九年八月一日審判筆錄
    ）。參諸被告於偵審中分別供承：「‧‧‧我叫她回家不回家，我被她吵，我們
    有拉扯，她有摔倒，‧‧‧‧」（見偵查卷第十一頁反面）、「我在房間跟他拉
    扯時，他確實有摔倒，‧‧‧」（見原審八十九年七月二十日審判筆錄）等語以
    觀，足見告訴人指訴遭受被告用力推倒撞及地上電風扇而受傷，非屬虛妄。而告
    訴人因此受有如事實欄所載之傷害，亦有告訴人所提出之診斷證明書一件附卷可
    稽，且依該診斷證明書所載，告訴人所受傷害，係在於上唇、右眼角、兩肘部位
    ，應非告訴人己力所致，況被告與告訴人二人發生爭執之地點，係上開房屋二樓
    房間內，而當日告訴人並未返家且留宿於上開被告住處等情，已據被告於本院審
    理時具狀供明在卷（見被告於八十九年七月二十日庭呈之答辯書一件），果如被
    告所言，告訴人乙○○係因欲離去時跌落樓梯以致受傷，然告訴人既與被告發生
    爭執，且告訴人又已欲離開上開處所，自不可能僅因摔落樓梯即打消離意，再觀
    之該等傷勢，係分別於上唇、右眼角、兩肘間，亦無使告訴人不良於行之程度，
    自無不能離開情事，益徵告訴人陳稱該等傷害情形係在被告上開住處房間內發生
    ，伊無摔落樓梯情事，應堪採信。是被告此部分所辯，顯無可採，末查被告既係
    身強體健之男子，而告訴人係身材嬌弱之女子，則被告用力推倒告訴人，自應可
    預見告訴人將因此受有傷害，是其前開所辯，核係卸責之詞，不足採信。本件事
    證明確，被告犯行洵堪認定。至告訴人指稱被告有以手毆打其臉頰一事，被告堅
    決否認，參以告訴人提出之驗傷單臉頰部分並未成傷，此部份被告犯行不能證明
    ，附此說明。核被告所為，係犯刑法第二百七十七條第一項之傷害罪。
二、原審因而適用刑法第二百七十七條第一項、第四十一條，罰金罰鍰提高標準條例
    第一條前段、第二條，並審酌被告與告訴人間既係男女朋友，竟未予珍惜，並循
    理性謀求解決二人間之爭執，反出手予以暴力推倒，不僅造成告訴人受傷，且破
    壞二人間之和諧，極不尊重告訴人之人格與身體，犯後態度，告訴人所受傷害非
    重，被告又未曾受有期徒刑以上刑之宣告，有臺灣高等法院被告全國前案紀錄表
    及臺灣高雄地方法院檢察署刑案資料查註紀錄表各一件附卷可稽，素行尚可等一
    切情狀，量處拘役三十日，並諭知易科罰金之折算標準。經核原判決認事用法均
    無違誤，量刑亦甚妥適，被告上訴意旨否認犯罪，指摘原判決不當，為無理由，
    應予駁回。末查，被告未曾受有期徒刑以上刑之宣告，有本院被告全國前案紀錄
    表記載可考，其於本院中業已與告訴人達成和解，賠償告訴人新台幣三萬元，經
    此偵審判刑程序，應知警惕，諒無再犯之虞，本院認其所宣告之刑，以暫不執行
    為適當，併諭知緩刑二年，以勵自新。
據上論斷，應依刑事訴訟法第三百六十八條，刑法第七十四條第二款，判決如主文。
本案經檢察官林炎昇到庭執行職務。
中      華      民      國    八十九    年     十一     月     十四     日
                              臺灣高等法院高雄分院刑事第八庭
                        審判長法官  郭雅美
                                        法官  張盛喜
                                        法官  莊飛宗
右正本證明與原本無異。
不得上訴。
                                      書記官  張宗芳
中    華    民    國     八十九     年      十一      月    十  五      日
附錄：本判決論罪科刑法條全文
刑法第二百七十七條第一項：
傷害人之身體或健康者，處三年以下有期徒刑，拘役或一千元以下罰金。
                                                                        Ｆ


司法院資訊處製作；財團法人民間司法改革基金會備份。
